最高法院刑事判決
                                   111年度台上字第4205號
上  訴  人  吳奕政                     


上列上訴人因加重詐欺等罪案件，不服臺灣高等法院臺南分院中
華民國111 年4 月15日第二審判決（111 年度上訴字第67號，起
訴案號：臺灣臺南地方檢察署110 年度偵字第4367、14485 、16
101 、16686 號），提起上訴，本院判決如下：
    主  文
上訴駁回。
    理  由
一、按刑事訴訟法第377 條規定，上訴於第三審法院，非以判決
    違背法令為理由，不得為之。是提起第三審上訴，應以原判
    決違背法令為理由，係屬法定要件。如果上訴理由書狀並未
    依據卷內訴訟資料，具體指摘原判決不適用何種法則或如何
    適用不當，或所指摘原判決違法情事，顯與法律規定得為第
    三審上訴理由之違法情形，不相適合時，均應認其上訴為不
    合法律上之程式，予以駁回。本件原判決認定上訴人吳奕政
    有其事實欄（下稱事實欄）一及二、㈠所載之加重詐欺取財1
    9次（即原判決附表〈下稱附表〉一及附表二編號1至7、9、10
    ），及事實欄四所載之行使偽造私文書並詐欺取財1 次犯行
    ，因而維持第一審關於㈠、論上訴人犯以網際網路對公眾散
    布而詐欺取財19罪，均累犯，各處有期徒刑1 年2 月（16罪
    ）、1 年3 月（3 罪）；㈡、依刑法上想像競合規定從一重
    論上訴人犯行使偽造私文書罪，累犯，處有期徒刑7 月。並
    諭知相關沒收之部分判決，駁回上訴人就此在第二審之上訴
    （至附表二編號8 及事實欄三之上訴第三審部分，業經原審
    於民國111 年6月 16日裁定駁回此部分上訴）。已詳細敘述
    所憑之證據及取捨、認定之理由。且就上訴人否認上開附表
    二編號5 、7 及9 部分，係以網際網路對公眾之告訴人莊力
    楷、傅耀男及黃韋慈等人實行詐欺取財，此部分至多僅為普
    通詐欺取財等語，其辯詞不可採之理由，分別予以指駁。所
    為論斷，俱有卷存證據資料可資覆按，從形式上觀察，並無
    採證認事違背經驗法則、論理法則，亦無量刑職權之行使有
    濫用，或其他違背法令之情形。
二、上訴意旨乃謂：其對於原判決認事用法及量刑均不服，其願
    與各該被害人和解，請求協助等語；又稱：其中附表二編號
    5部分，其為莊力楷之協力廠商，並主動詢問莊力楷有無調
    貨需求，另附表二編號9部分，黃韋慈自陳係因同事購買成
    功介紹而來，均非以網際網路向公眾詐欺取財等語。或未具
    體指摘原判決有何違法或不當，或係就原判決已說明之事項
    及屬原審採證認事職權之適法行使，持憑己見，重為事實之
    爭執，與法律規定得為第三審上訴理由之違法情形，不相適
    合。其關於加重詐欺取財及行使偽造私文書部分之上訴不合
    法律上之程式，應予駁回。至其就事實欄四想像競合犯詐欺
    取財部分，核屬刑事訴訟法第376 條第1 項第4 款之案件，
    依該條規定，既經原審維持第一審科刑判決，自不得上訴於
    第三審法院。有想像競合關係之行使偽造私文書部分，上訴
    人之上訴既不合法，無從為實體上審理，其相競合犯詐欺取
    財輕罪部分，亦無從適用審判不可分原則，併為實體上審判
    ，同應從程序上予以駁回。又本院為法律審，既從程序上駁
    回其上訴，所請從輕量刑不予審酌，附此敘明。
據上論結，應依刑事訴訟法第395 條前段，判決如主文。
中　　華　　民　　國　　111 　年　　10　　月　　20　　日
　　　　　　　　　刑事第四庭審判長法  官 林  立  華
                                  法  官 林  瑞  斌
                                  法  官 王  敏  慧
                                  法  官 李  麗  珠
                                  法  官 謝  靜  恒
本件正本證明與原本無異
                                 書記官
中　　華　　民　　國　　111 　年　　10　　月　　24　　日